---
title: "Factores"
author: "David Smz"
date: "10/10/2020"
output: html_document
---

```{r setup, include=FALSE}
knitr::opts_chunk$set(echo = TRUE)
```

## Factores
Factor es como un vector, pero con estructura interna más rica que permite
usarlo para clasificar observaciones

levels: atributo del factor. Cada elemento del factor es igual a un nivel, los
niveles clasifican las entradas del factor, se ordena por orden alfabetico.

Para definir un factor primero se define un vector y luego se transforma a un
factor por medio de las funciones factor() o as.factor()

Creacion de factor
```{r}
nombres = c("david", "daniel", "raquel", "caleb")
nombres
nombres.factor = factor(nombres)
nombres.factor
```

```{r}
genero = c("M", "H", "M", "M", "H", "M")
gender.factor = factor(genero)
gender.factor
levels(gender.factor)
```

Agregar propiedades a los factores

```{r}
gender.fact = factor(genero, levels = c("H", "M", "I"))
gender.fact
```

Agregar labels a las propiedades
```{r}
gender.fact2 = factor(genero, levels = c("H", "M", "I"), labels = c("Hombre", "Mujer", "Indefinido"))
gender.fact2
levels(gender.fact2)
```

```{r}
notas = c(1,2,4,3,2,3,1,4,2,3,4,1,2)
notas

# convertir a factor
notas.factor = factor(notas)
notas.factor

# comvertir los niveles
levels(notas.factor) = c("suspendido", "suficiente", "aprobado", "excelente")
notas.factor

# convertir a 2 niveles
levels(notas.factor) = c("suspendido", "aprobado", "aprobado", "aprobado")
notas.factor
```

### Factores ordenados
```{r}
notas.order = ordered(notas, labels = c("Sus", "Suf", "Not", "Exc"))
notas.order
```

