---
title: "Listas"
author: "David Smz"
date: "10/10/2020"
output: html_document
---

```{r setup, include=FALSE}
knitr::opts_chunk$set(echo = TRUE)
```

## List
Lista formada por diferentes objetos, no necesariamente del mismo tipo, cada
cual con su nombre interno

list() : Funcion que crea una list

- Para obtener una componente en concreto usamos la instruccion
  list$componente
- También podemos indicar el objeto por su posicion usando dobles corchetes:
  __list[ [i] ]__. Lo que obtendremos es una list formada por esa unica 
  componente, no el objeto que forma esa componente.

```{r}
x = c(1,5,-2,3,7,-8,9)
L = list(nombre = "temperaturas", datos = x, media = mean(x), sumas = cumsum(x))
L
```

Obtener componentes de la lista
```{r}
L$nombre
L$datos
```

Maneras de obtener los componentes de las listas
```{r}
vector.datos1 = L$datos
vector.datos1
# si usas un corchete obtienes otra lista
vector.datos2 = L[[2]]
vector.datos2
```

Obtener informacion de la lista

```{r}
# Estructura de la lista
str(L)

# nombres de las listas
names(L)
```

